Preliminary Inventory of the Edmund Jan Osmańczyk Papers
Hoover Institution Archives
- Box 1 - Box 46
  - List do E. J. Osmańczyka od Pawła Michałowicza Kalieniczenko, Bulwar Szewczenki, Kijów, Ukraina, 1956 May 2 (Box-folder 3: 17)
  - Cztery korespondencje dla prasy radzieckiej c/o Józefa Niemczyńskiego, Litaraturnaja Gazieta, Warszawa, 1955 December 20 (Box-folder 3: 18)
  - Trzy wycinki, Literaturnaja Gazieta, 1955 (Box-folder 3: 19)
  - Wycinek, Ogoniok, November 20, 1955 (Box-folder 3: 20)
  - "Ukraina," wycinek, 1955 November (Box-folder 3: 21)
  - Korespondencja dla Sowieckiej Kobiety, wersja hiszpańska, 1955 November 11 (Box-folder 3: 22)
  - Cztery Listy od Józefa Niemczyńskiego do E. J. Osmańczyka, 04.01.1955 oraz trzy kartki z pozdrowieniami, Soczi, Ukraina oraz cztery listy Niemczyńskiego, 1954-1955 (Box-folder 3: 23)
  - Wycinek Literaturnaja Gazeta, nr. 89 i 116, 1955 September 28 (Box-folder 3: 24)
  - B. Lieontiew, Dwa listy redaktora, Literaturnaja Gazeta, undated (Box-folder 3: 25)
  - Wycinek ze "Związkowca," Montreal, Kanada, 1956 January 5 (Box-folder 3: 26)
  - Pięć depesz od Niemczyńskiego/Moskwa, undated (Box-folder 3: 27)
  - Osiem wycinków, Literaturnaja Gazeta, 1954 (Box-folder 3: 28)
  - Wycinek, "Trud,", 1954 December 7 (Box-folder 3: 29)
  - Jedenaście wycinków z Ogoniok, plus dwa listy przewodnie, 1954-1955 (Box-folder 3: 30)
  - Kopie artykułów po rosyjsku (5), 1954 (Box-folder 3: 31)
  - Odezwa do Żołnierzy Armii Czerwonej, maszynopis, undated (Box-folder 3: 32)
  - Odezwa do Żołnierzy Armii Czerwonej, maszynopis, undated (Box-folder 3: 33)
  - List z Komitetu Obywatelskiego Polaków ze Śląska Opolskiego do Wojewody Śląskiego Katowice, 1945 February 12 (Box-folder 3: 34)
  - Memoriał Komitetu Obywatelskiego Polaków Śląska Opolskiego, w sprawie zabezpieczenia Śląska Opolskiego i Wrocławskiego dla RP, Katowice, undated (Box-folder 3: 35)
  - Protokół zeznania Franza Ziereiza, Komendanta K. L. Mauthausen, 1945 May 24 (Box-folder 3: 36)
  - Odręczna notatka E. J. Osmańczyka, Zeznania Heinza Guderiana przed prokuratorem J. Sawickim, undated (Box-folder 3: 37)
  - Sprawozdanie (poufne) korespondentów E. J. Osmańczyka i M.T. Zarzyckiego, undated (Box-folder 3: 38)
  - Notatka na temat powrotu Niemców na Dolny Śląsk, undated (Box-folder 3: 39)
  - Sprawozdanie ze Śląska Opolskiego i Śląska Dolnego, (E. J. Osmańczyk, Stanisław Sokołowski), 1945 June (Box-folder 3: 40)
  - Notatka w sprawie Raciborza i Głubczyc, Praga, 1945 July 5 (Box-folder 3: 41)
  - Dwa listy do majora (?), Berlin, 1945 September (Box-folder 3: 42)
  - Tekst Romana Rońskiego, (J. Iwaszkiewicz), Życie Literackie, Poznań, nr. 1, ”Zachód”, wycinek, 1945 June 1 (Box-folder 3: 43)
  - Zezwolenie na przelot do Norymbergii, 1945 September 26 (Box-folder 3: 44)
  - Sprawozdanie polityczne z Berlina E. J. Osmańczyk, 1945 (Box-folder 3: 45)
  - „Zdobywcy Berlina”, x 3, undated (Box-folder 3: 46)
  - Zaświadczenie dla żony E. J. Osmańczyka, Gertrudy Krzemińskiej Osmańczyk z powodu wyjazdu do Łodzi, undated (Box-folder 3: 47)
  - Dokument dotyczący zachowań w czasie podróżowania, Kwatera Główna, Amerykańskich Sił Zbrojnych w Europie, undated (Box-folder 3: 48)
  - Protokół (Poufne!), nr 2, posiedzenia Rady Państwa, 1979 February 15 (Box-folder 3: 49)
  - Ocena pracy E. J. Osmańczyka, „Podstawy polityki polskiej po drugiej wojnie światowej”, maszynopis, undated (Box-folder 3: 50)
  - Maszynopis ww. pracy E. J. Osmańczyk, undated (Box-folder 3: 51)
  - „Podzielony świat” (po francusku), maszynopis, undated (Box-folder 3: 52)
  - Maszynopis E. J. Osmańczyk, „Wobec nowej groźby wojny”, undated (Box-folder 3: 53)
  - „Raport z podzielonego świata”, maszynopis angielski, undated (Box-folder 3: 54)
  - „Opis lotu nad Atlantykiem”, Przekrój, maszynopis, 1947 (Box-folder 3: 55)
  - „Europejska opowieść”, Odczyt w San Francisco, E. J. Osmańczyk, maszynopis, undated (Box-folder 3: 56)
  - Ditto niepełne, maszynopis, undated (Box-folder 3: 57)
  - Sprawa Europy Środkowo-Wschodniej (ściśle poufne), Ministerstwo Prac Kongresowych, maszynopis, undated (Box-folder 3: 58)
  - E. J. Osmańczyk, maszynopis, „Na rocznicę napaści hitlerowskiej na Polskę. Hitlerowska doktryna: „mniejszością jest kto chce!”(4 egz.), undated (Box-folder 3: 59)
  - Dwa listy E. J. Osmańczyka do gen. Cz. Kiszczaka plus 1 odpowiedz Generała, undated (Box-folder 3: 60)
  - Listy E. J. Osmańczyka do Marszałka Senatu A. Stelmachowskiego (dwa), Warszawa, 1989 (Box-folder 3: 61)
  - Odezwa E. J. Osmańczyka do Posłów i Senatorów Klubu Obywatelskiego, 1987-1989 (Box-folder 3: 62)
    Scope and Contents note
    Tekst stenogramu zebrania Obywatelskiego Klubu Parlamentarnego. Odezwa do Prezydium OKP, 27.07.1987. Ditto do Prezydium 27.07.1987. Wyciąg ze stenogramu 27.07.1987. Przewodniczący OKP w sprawie korekty tekstu skierowanego do gen. Jaruzelskiego, 17.07.1987.
  - Dokumenty różne, 1989 (Box-folder 3: 63)
    Oświadczenie Lecha Wałęsy w sprawie prezydentury, lipiec 1989; Utworzenie Senackiej Komisji ds. Emigracji Diaspory, lipiec 1989 r.; Wniosek Konwentu Seniorów (ad. wybory prezydenckie) w sprawie obrad Zgromadzenia Narodowego; Wyciąg z protokołu Prezydium Obywatelskiego Klubu Parlamentarnego, 11.07.1989 (oraz aneks przygotowany po południu); Wyciąg ze stenogramu posiedzenie OKP, 11.07.1989; Jacek Kuroń: Tezy do dyskusji; List przewodni E. J.Osmańczyk w sprawie dyskusji nt. emigracji diaspory; OKP: „Wyjście z fikcji 65%” – rękopis E.J.Osmańczyk; prof. Józef Góralczyk, senator-elekt: Wnioski na pierwsze zebranie OKP 23.06.1989; E.J. Osmańczyk: rękopis z okazji spotkania klubu 01.07.1989; E. J. Osmańczyk.: Postulaty wobec GAZETY, 25.06.1989; E.J. Osmańczyk.: Memoriał w sprawie demokratycznej struktury Sejmu X kadencji i Senatu I kadencji (2 egz.); 4 wycinki z Trybuny Ludu nt. nowych zadań państwowych; Informacja o sytuacji społeczno-gospodarczej kraju, I półrocze 1989 r. (tajne, nie do publikacji) Prace Komitetu Obywatelskiego przy przewodniczącym NSZZ Solidarność, czerwiec 1989 r.; Ankieta poselska/senatorska.
  - Apel do Zgromadzenia Narodowego wyrażający sprzeciw wobec kandydatury gen. Wojciecha Jaruzelskiego na urząd prezydenta, undated (Box-folder 4: 1)
  - Akt Powołania E. J. Osmańczyka na członka GKBZH w Polsce –IPN, 1988 July 1 (Box-folder 4: 2)
  - „Aproximacoes” nr 15 („Zbliżenia” port.), 1987 (Box-folder 4: 3)
  - Zwrócony odręczny list do Polish Western Association of America, 1988-1989 (Box-folder 4: 4)
    Zawierający artykuł dla Przeglądu Powszechnego na marzec 1989 r., adresat Stefan Marcinkowski
  - Danuta Mostwin „Przemiany tożsamości u młodego pokolenia emigracji polskiej w Ameryce”, undated (Box-folder 4: 5)
  - Protokół założycielskiego Polskiego Klubu Stosunków Międzynarodowych, 1988 May 5 (Box-folder 4: 6)
    Protokół z zebrania założycielskiego Polskiego Klubu Stosunków Międzynarodowych 11.05.1988 r.; wystąpienie Józefa Czyrka na spotkaniu założycielskim PKSM; statut PKSM; list do Józefa Czyrka ww. sprawie; załączniki do ww.
  - List i tekst Pawła Muchy pt. „Czasy wielkich przemian”, 1988 January 12 (Box-folder 4: 7)
  - Centrum Studiów Samorządowych –list i odpowiedź, 1988 (Box-folder 4: 8)
  - Andrzej Walicki „Patriotyzm i sens historii,”, undated (Box-folder 4: 9)
  - Korespondencja półoficjalna - 151 elementów, 1988 (Box-folder 4: 10-11)
  - E. J. Osmańczyk, Wypowiedź dla Międzynarodowej Konferencji Praw Człowieka w Krakowie („Co zrobić dla praw człowieka dziś?”), 1988 July 25 (Box-folder 4: 12)
  - Statut Fundacji na rzecz utworzenia Uniwersytetu w Opolu, projekt, undated (Box-folder 4: 13)
  - Zawiadomienie o zebraniu założycielskim oddziału warszawskiego SPP, 1989 October 3 (Box-folder 4: 14)
  - Wszystkie dokumenty (listy półprywatne), 1989 (Box-folder 4: 15)
    1.Pismo w sprawie nadania Rodła Bibliotece Publicznej w Barczewie; 2. Zaproszenie mgr Tadeusz Chruściki do udziału w konwersatorium „Żydzi Polscy w Krakowie”, 01.09.1989; 3. List prywatny w sprawie wypowiedzi nt. spraw Ślązaków w tygodniku „Gość Niedzielny 22.01.1989, podpisany Tadeusz Filar; 4. Prywatny list odręczny do Mieczysława Wajdzika; 5. List prywatny, podpis nieczytelny; 6. Pismo podp. Zygmunta Stoberskiego, w sprawie MOUNT, 21.08.1989; 7. List prywatny, podpis. Czesław Sobczyk, Katowice, 27.06.1989; 8. List w sprawie udziału w radzie Programowej Wydawnictwa Polonia, podp. Józef Klasa, (Sekretarz Generalny Towarzystwa Polonia); 9. Pismo Stowarzyszenia PAX w sprawie najnowszych wydawnictw, 16.05.1989; 10. List prywatny do Jana Dobraczyńskiego, w sprawie 50-tej rocznicy września; 11. Pismo Wyd. Czytelnik 16.05.1989, zaproszenie na walne zgromadzenie członków spółdzielni; 12. Podziękowanie Uniwersytetu M. Kopernika za przesłanie książki, Toruń, 03.05.1989; 13. Zszywka strony tytułowej pierwowzoru Gazety Wyborczej; 14. Podziękowanie Biblioteki Uniwersyteckiej we Wrocławiu za przesłane książki, 21.04.1989; 15. List i odpowiedź w sprawie książki Wielkie Rozłączenie Dyrektor Michał Maciołek, Księgarnia św. Wojciecha, Poznań, 08.1989; 16. Biblioteka Uniwersytetu Jagiellońskiego, podziękowanie za przesłanie „Koncepcja rozwiązania problemu Niemiec i problemu Europy”, 29.04.1989; 17. Zaproszenie Towarzystwa im. Gustawa Morcinka w Skoczowie, 18.04.1989; 18. Nadawca Kazimierz Rochloff, list prywatny, podziękowanie za przesłanie książki, 29.04.1989; 19. Kopia pisma Bogusława Zbijewskiego do Biura Politycznego KCPZPR w Warszawie, Wrocław.02.05.1989; 20. List do Tadeusza Jabłońskiego w sprawie publikacji w piśmie Komunikat; 21. List prywatny, nad. Edward Górski, na temat udziału E. J. Osmańczyka w Okrągłym Stole; 22. List do Józefa Hena w sprawie przystąpienia do Stowarzyszenia Pisarzy Polskich, 28.04.1989; 23. List do P. Janusza Guli, Zakład Etyki, KUL, Lublin, 28.04.1989; 24. Listy do UMCS Lublin, w sprawie wykładu „Wielkie indywidualności, wielkie tematy”; 25. Korespondencja z Henrykiem Woźniakowskim, „Znak”, 31.03.1989; 26. Przegląd Powszechny, korespondencja w sprawie „Rozwiązania problemu Niemiec i problemu Europy”; 27. Pismo, Urząd Wojewódzki w Katowicach w sprawie założenia Stowarzyszenia pod nazwą PN Górnośląskie Towarzystwo Przyjaciół Nauk Walentego Rozińskiego, 4.04.1989; 28. Korespondencja z Ludomirem Kapczyńskim, 07.04.1989; 29. List Józefa Klasy (Towarzystwo Polonia) w sprawie uczestnictwa posiedzenia Rady Naczelnej ww., 10.04.1989; 30. List prywatny Pana Cezarego Naumowicza, 07.04.1989; 31. List prywatny, nad. K. Rohloff, 24.04.1989; 32. Instytut Zachodni, podziękowanie za książkę „Wielkie Rozłączenie”, 07.04.1989; 33. Biblioteka KUL, prośba o przysłanie książki, „Podział Środkowej Europy w oczach Polaka”; 34. Instytut Śląski, Biblioteka, Podziękowanie za przysłane książki; 35. Jerzy Abramczyk, list prywatny, zaproszenie do przyjazdu na wykład, 26.09.1989; 36. Polski Komitet Pokoju, propozycja spotkania, 28.02.1989; 37. Instytut Śląski, zaproszenie na Walne Zebranie, 22.03.1989; 38. List prywatny od Cz. Wojtanowskiego, 05.04.1989; 39. Korespondencja z Muzeum im. G. Morcinka w Skoczowie, 07.04.1989; 40. Wydawnictwo Śląsk, korespondencja na temat tekstu, 15.03.1989; 41. List prywatny do Tadeusza Orackiego w sprawie Słownika Biograficznego, Gdańsk, 03.04,1989; 42. List prywatny do Andrzeja Pańty, Piekary Śląskie, 03.04.1989; 43. Biblioteka Gdańska, Podziękowanie za nadesłanie publikacji „Zwycięstwo idei uniwersalizmu praw człowieka i narodów”; 44. Korespondencja prywatna dot. Uniwersytetu Wrocławskiego, nad. Maria Dorywała, 23.03.1989; 45. Korespondencja prywatna w sprawie wypłacenia renty, Grzegorz Sar, Jedlina Zdrój, 03.04.1989; 46. Korespondencja w sprawie „List otwarty do nowego premiera” (Rzeczpospolita nr 2078 z 23.11.1988) do inż. Mariana Miłkowskiego, 03.04.1989; 47. Korespondencja w sprawie zakupu medali pamiątkowych 50-roczncy kongresu berlińskiego, z Kazimierzem Grabińskim, Jastrzębie Zdrój, 03.04.1989; 48. List prywatny od pana Janusza Zawadki z Lublina w sprawie materiałów do pracy naukowej, 03.04.1989; 49. List prywatny do L. Kapczyńskiego w sprawie zakupu wózka inwalidzkiego, 03.04.1989, Puszczykowo k/ Poznania; 50. Podziękowanie dyrektorowi K. Smoleniowi, Muzeum Oświęcimskie, za przesłanie zeszytu, 03.04.1989; 51. Odpowiedź p. Ireny Nisenbaum, USA w sprawie interwencji otrzymania paszportu, 06.12.1988; 52. Korespondencja do i odp. Sławomira Leitgeber, Puszczykowo, 04.03.1989, (w sprawach polsko – niemieckich na ziemiach zachodnich); 53. List prywatny od p. Barbary Niedzielskiej w sprawie interwencji poselskiej, Dąbica, 03.04.1989; 54. List prywatny ucznia Cezarego Naumowicza w sprawie dedykacji, Augustów, 24.03.1989; 55. Kopia korespondencji prywatnej p. Kazimierza Urbana z ks. Henrykiem Jankowskim (Gdańsk), 23.02.1989; 56. Korespondencja prywatna w sprawie publikacji w „Who is who” w „Solidarności”, A. Rybicki, Gdańsk, 03.04.1989; 57. List prywatny do Archway School, Gloucesteshire, p. Sasha Hughes w sprawie wspomnień o wybuchu II wojny światowej, 03.04.1989; 58. Korespondencja prywatna z p. Piotrem Smolaną w sprawie przyszłości Polski, Bielsko-Biała, 31.03.1989; 59. Korespondencja z redakcją pisma „Promieniści” w sprawie ewentualnej współpracy, 31.03.1989; 60. List prywatny J. Bożyczkowskiego, Gdańsk, 18.03.1989; 61. Pismo S. Szwalbego w sprawie przyznania dotacji dla Towarzystwa im. Marii Konopnickiej, 15.03.1989; 62. List prywatny B. Leśmiana, Przemyśl, 21.03.1989; 63. Biblioteka Jagiellońska, Kraków, podziękowanie za przesłanie artykułu, 22.02.1989; 64. Inter Nationes (niem.) w sprawie przesłanej książki „Das Polenbild der Deutsche” 21.03.1989; 65. Zawiadomienie Koła Dziennikarzy nr 31 PZERiI, Warszawa, 21.02.1989; 66. Biblioteka KUL, Lublin, podziękowanie za nadesłanie pracy „Zwycięstwo idei uniwersalizmu praw człowieka i narodów”, 14.02.1989; 67. Zaproszenie, Społeczny Komitet Opieki nad Cmentarzami i Zabytkami Kultury Żydowskiej w Polsce, 08. 02.1989; 68. Tow. Miłośników Muzyki Moniuszki, zaproszenie na Walne Zgromadzenie Członków Towarzystwa, 01.02.1989; 69. Muzeum Narodowe we Wrocławiu, podziękowanie za gratulacje, 20.02.1989; 70. Biuro Rzecznika Praw Obywatelskich, pismo w sprawie rejestracji SDP, 19.01.1989; 71. Pismo antysemickie, podpis nieczytelny, Warszawa, Rynek Starego Miasta 19, 28.02.1989; 72. PISM, podziękowanie za przesłane materiały, 12.01.1989; 73. Biblioteka Uniwersytetu Jagiellońskiego, podziękowanie za przesłane materiały, 10.01.1989; 74. Biblioteka Uniwersytetu w Łodzi, podziękowanie za przesłanie dwóch rękopisów, 06.01.1989; 75. SEC, pozdrowienia i podziękowanie za współpracę (fr.), Nowy Rok, 1989; 76. Tow. Przyjaciół Śląska, zawiadomienie o rejestracji TPŚ, 26.02.1989; 77. Gość Niedzielny, prywatna nota, Katowice, 18.01.1989; 78. Prywatna notatka p. Żula Czerwińskiego nt. wypowiedzi E.J.Osmańczyka dla RWE, 06.10.1988; 79. List prywatny pp. Zielińskich z Lizbony związany z oo. Marianami, 5.08.1988; 80. Kartka prywatna A. Bożkówny w sprawie wysyłki lekarstw, 19.09.1988; 81. Biblioteka Sejmowa, pismo w sprawie odbioru kopii artykułów, 27.09.1988; 82. Uniwersytet Śląski, Zaproszenie na uroczystość przyznania tytułu doktora honoris causa M. Lachsowi, 03.10.1988; 83. List prywatny, Janusz Dziubak (wpis do krzyżówki!), Płock, 15.09.1988; 84. List prywatny nt. stanowiska Ruchu Wolnych Demokratów w sprawie organizowania Okrągłego Stołu, Wrocław, 20.09.1988; 85. Instytut Zachodni, Poznań, podziękowanie za kopię artykułu „Niemcy- Polska”, 27.09.1988.
  - Plik 16 listów prywatnych dotyczących rozmaitej problematyki, undated (Box-folder 4: 16)
  - Wydawnictwo Polonia, Pismo w sprawie umowy o tekst w „Almanachu Polonii”, 1989 May 29 (Box-folder 4: 17)
  - Pismo w sprawie interwencji poselskiej o zmianę obywatelstwa Pani P. M. Kleczyńskiej, 1989 May 4 (Box-folder 4: 18)
  - Korespondencja z Tow. Łączności z Polonią Zagraniczną, 1989 (Box-folder 4: 19)
  - Pisma różne, 1988-1989 (Box-folder 4: 20)
    Prospekt „Studium” (Północnoamerykańskie Studium Spraw Polski); Prospekt BUMA, kwiecień 1988; Zrzeszenie Kaszubsko-Pomorskie, komunikaty (2x): 14.11.1988, 15.03.1989 Andrzej Wielowieyski „Wybryk historii”, zam. 203/89; Polskie Tow. Współpracy z Klubem Rzymskim, zawiadomienie o spotkaniu, 10.03.1989; Przegląd Wiadomości Agencyjnych, region Mazowsze, nr 6, 2x11, 1989 r.; Biuro Organizacyjne przy Lechu Wałęsie ds. Okrągłego Stołu -3x.; Wola nr 4. 22.02.1988; Podstawy legalności Polskiej Partii Socjalistycznej, Wyd. Wiedza, 1988; Najwyższa Izba Kontroli, Zespół Handlu Zagranicznego Służb Zagranicznej Żeglugi, marzec 1988.
  - E J. Osmańczyk –kopie artykułów, 1980-1988 (Box-folder 4: 21)
    E.J. Osmańczyk „Refleksje” dla miesięcznika Pomerania, kwiecień 1988; E.J. Osmańczyk, Nowy Dziennik, NY, 08.07.1988; E.J. Osmańczyk, Przegląd Tygodniowy, „Adolf Hitler i Józef Stalin” 4 egz., luty 1988; E.J. Osmańczyk, „Rządowe samosądy” 2 kopie, lipiec 1989; E.J. Osmańczyk, „Opozycja po polsku”, wywiad Jana Rurańskiego z E.J. Omańczykiem; E. J. Osmańczyk, „Dwa warianty rozwiązań na lata 1985-1988”, 31.12.1984; E. J. Osmańczyk, „Uwagi do projektów uchwał Sejmu w sprawie Polaków za granicą”, 09.05.1984; E.J. Osmańczyk - List do Marszałka Sejmu PRL Stanisława Hucwy, 28.01.1982; E.J. Osmańczyk, Notatka w sprawie ordynacji wyborczej, 05.01.1985; „Propozycja pozaparlamentarna”, rękopis E. J. Osmańczyka; E.J. Osmańczyk, „Uwagi do problemów z lat 1980-1981”; E.J. Osmańczyk, ,Pismo do posła Kazimierza Secomskiego (członek Rady Państwa), 23.07.1985; E.J. Osmańczyk, „Poradnik dla młodych posłów i radnych”, rękopis, 28.07.1985; E.J. Osmańczyk, „Problemy strategiczne wymagające podjęcia w najbliższym czasie odpowiednich decyzji i działań (system działania, produkcja przemysłowa, rolnictwo, aktywność społ.-ekonom., aktywność społ. –kulturalna, stos. międzynarodowe)”; E.J. Osmańczyk, Tygodnik Powszechny, marzec 1988 „Dlaczego 9 maja?”, maszynopis, rękopis; 16. E.J. Osmańczyk, “The World’s Future is not Just a Superpower Affair”, IHT, 25.02.1987. Piotr Wandycz „Laboratorium historii – Polska, Czechosłowacja, Węgry” (wycinek “Tygodnik Polski”), 14.03.1987; Refleksje E. J. Osmańczyka: “Źródła słabości i siły polskiej”; Rękopis E. J. Osmańczyka, „Bezpieczeństwo wewnętrzne państw”, do Tygodnika Powszechnego („Stanowiska”) bez daty. Maszynopis: 10.1987 „Tygodnik Powszechny”, „Stanowiska” „W Rzeczpospolitej przebudowa wymaga nowej konstytucji”; E. J. Osmańczyk, rękopis „Paralelizm nieszczęścia”, bez daty; E. J. Osmańczyk, „Wspólnota kraju i emigracji”, 03.01.1988, „Tygodnik Powszechny”; E. J. Osmańczyk, styczeń 1987, „Rządowe samosądy”(maszynopis 2 kopie); (wrzesień 1987) 2. „Pod rozwagę”: „Białe plamy czarnych dni” (wstęp do dyskusji), 10.1987 (ditto); Interpelacje obywatelskie.
  - E. J. Osmańczyk: “Wrocławski Tryptyk”, rękopis, „W Leopoldinum” „W Instytucie Historii” „W Kościele św. Marcina”, 2 kopie (maszynopis, rękopis), rękopisy, undated (Box-folder 4: 22)
  - Biuletyn Specjalny, "Kronika ważniejszych wydarzeń międzynarodowych w 1988", 1988 December - 1989 July (Box-folder 5: 1)
  - Wybory, 1989 (Box-folder 5: 2)
    luźne wycinki, kartki z zebrań wyborczych/pytania do kandydata E. J. Osmańczyka, materiały/pytania z zebrania przedwyborczego na Opolszczyźnie.
  - Biuletyn Specjalny, 1982-1985 (Box-folder 5: 3)
    12.05.1982, Ameryka Łacińska, „15 ognisk napięć na kontynencie amerykańskim”; 19.04.1982, „Wysepki, archipelagi będące przedmiotem międzynarodowych sporów”, 30.03.1984, „Polityka wobec Ameryki Łacińskiej”; 06.04.1984, „Wielkie zakupy sprzętu wojskowego” (A.Ł.); 11.09.1985, „Problem zadłużenia” (x 2); 03.07.1985, „Prezydent Brazylii o zadłużeniu”; 21.06.1985, „Parlamentarzyści Ameryki Łacińskiej i EWG przeciwko polityce IMF”.
  - E. J. Osmańczyk, „Szwedzka refleksja”, Tygodnik Powszechny, 1986 (Box-folder 5: 4)
    E. J. Osmańczyk, „Szwedzka refleksja”, Tygodnik Powszechny, 15.03.1986, maszynopis; E. J. Osmańczyk, „Myślenie na przełomie epok”, „W Polsce”, 01.03.1986, (rękopis); E. J. Osmańczyk, „Myślenie na przełomie epok”, „W Europie”, marzec 1983 (rękopis); E. J. Osmańczyk, „Myślenie na przełomie epok”, „W Świecie”, 01.03.1986, 01.03.1986, (rękopis i maszynopis); E. J. Osmańczyk, „Przyszłość Ameryki Łacińskiej”, (rękopis i maszynopis); E. J. Osmańczyk, “El futuro des America Latina”, (maszynopis); E. J. Osmańczyk, „Dyskusja o przyszłości Europy I”, lipiec 1985, (maszynopis); E. J. Osmańczyk, „Dyskusja o przyszłości Europy II”, lipiec 1985, (maszynopis II); J. Szczepański, „40 years after Potsdam”, (maszynopis); Pięć luźnych kartek (maszynopis) na tematy polityczne i światopoglądowe; List do Stowarzyszenia Wisła-Odra w sprawie obchodów 50-lecia zaślubin Rodła z Wisłą, 15.01.1988, (5 x maszynopis); List klubu Rodła w Złotowie do E. J. Osmańczyka, 02.02.1988; Pismo/list Stowarzyszenia Wisła-Odra w sprawie obchodów 50-rocznicy Kongresu Związku Polaków Niemczech, (4 x maszynopis); List Jan Kocik do E. J. Omańczyka w sprawie obchodów 50-rocznicy Kongresu Związku Polaków Niemczech, 16.12.1986; E. J. Osmańczyk: Propozycje, ustalenia obchodów 50 rocznicy Związku Polaków w Niemczech, 06.03.1938; List mieszkańców Zakrzewa w sprawie budowy kapliczki Matki Boskiej Radosnej, 05.09.1979, (2 x maszynopis); Pismo E. J. Osmańczyka do Urzędu Prezydenta Miasta St. Warszawy w celu organizacji obchodów 50 rocznicy Związku Polaków w Niemczech; Pismo E. J. Osmańczyka do Klubu Rodła w Złotowie w sprawie uroczystości związanych z 50 rocznicy Związku Polaków w Niemczech (korekta życiorysu red. Edmunda Mencleskiego); E.J. Osmańczyk, 50 rocznica kongresu Polaków w Niemczech w Berlinie, maszynopis.
  - Dokumenty i korespondencja dotyczące nadania E. J. Osmańczykowi, undated (Box-folder 5: 5)
    Dokumenty i korespondencja dotyczące nadania E. J. Osmańczykowi tytułu D.HC. Wyższej Szkoły Pedagogicznej oraz ditto Uniwersytetu Wrocławskiego (Tryptyk Wrocławski), wycinki prasowe.
  - Życzenia z okazji 70 i 75 rocznicy urodzin, undated (Box-folder 5: 6-7)
  - Korespondencja prywatna plus kopia artykułów Kazimierza Dziewanowskiego, circa 1980 (Box-folder 5: 8)
  - Opracowanie nt. normalizacji stosunków prof. Koźluk, 1971 (Box-folder 5: 9)
  - E. J. Osmańczyk, „Podział Środkowej Europy w oczach Polaka”, Instytut Śląski w Opolu, 1988 (Box-folder 5: 10)
  - List przewodni z Instytutu Śląskiego do E. J. Osmańczyk, 1988 (Box-folder 6: 1)
  - E. J. Osmańczyk, “Das Deutsche Problem am Ende des 20. Jahrhunderts in polnischer Sicht”, Warszawa, 1987 (Box-folder 6: 2)
  - E. J. Osmańczyk, maszynopis: „Podział środkowej Europy w oczach Polaka”, Instytut Śląski, Opole, 1988 (Box-folder 6: 3)
  - E. J. Osmańczyk, „Problem Niemiec w końcu XX wieku z polskiego punktu widzenia”, maszynopis, undated (Box-folder 6: 4)
  - E. J. Osmańczyk, maszynopis, „Uwagi autora Spraw Polaków o dwu państwach Niemieckich,”, 1984 (Box-folder 6: 5)
  - E. J. Osmańczyk, maszynopis, „Konfederacja Europy,”, undated (Box-folder 6: 6)
    Plus „Sprawa podziału Niemiec w końcu XX wieku w oczach Polaka”
  - E. J. Osmańczyk, maszynopis, „Wielki polski kompromis?” Tygodnik Powszechny, 1987 (Box-folder 6: 7)
  - E. J. Osmańczyk, maszynopis, Berlin i Moskwa, undated (Box-folder 6: 8)
  - List prywatny Władysława Brzezińskiego do E. J. Osmańczyka, Kołobrzeg, 1988 March 6 (Box-folder 6: 9)